臺灣高等法院臺南分院刑事判決
110年度上訴字第710號
上  訴  人  
即  被  告  趙婉伊
指定辯護人  本院公設辯護人  簡松柏
上列上訴人因毒品危害防制條例案件，不服臺灣雲林地方法院10
9年度訴字第822號中華民國110年3月18日第一審判決（起訴案號
：臺灣雲林地方檢察署109年度偵字第5022號、109年度偵字第49
62號、109年度偵字第5018號），提起上訴，本院判決如下：
    主  文
上訴駁回。
    事  實
一、趙婉伊、姚宗憙（另行審結）、吳家旻（業經原審判決有罪
    緩刑確定）均明知甲基安非他命屬毒品危害防制條例第2條
    第2項第2款所規定之第二級毒品，依法不得販賣或持有，竟
    分別為下列犯行：
  ㈠趙婉伊基於販賣第二級毒品甲基安非他命以牟利之犯意，於
    附表編號5所示之時間、地點，販賣甲基安非他命予莊振華
    （交易情節如附表編號5所示，即起訴書附表編號5：單獨販
    賣甲基安非他命）。
　㈡趙婉伊與姚宗憙共同基於販賣第二級毒品甲基安非他命以牟
    利之犯意聯絡，分別於附表編號6至7所示之時間、地點，共
    同販賣甲基安非他命予吳振華（交易情節均如附表編號6至7
    所示，即起訴書附表編號1至2：共同販賣甲基安非他命）。
  ㈢趙婉伊與吳家旻共同基於販賣第二級毒品甲基安非他命以營利之犯意，由趙婉伊推由吳家旻於附表編號8所示之時間、地點，出面交易毒品及收款，而共同販賣甲基安非他命予莊振華（交易情節如附表編號8所示，即起訴書附表編號6：共同販賣甲基安非他命）。
二、嗣經警對姚宗憙持用門號0000000000號（下稱甲門號）行動
    電話實施通訊監察，並於民國109年7月14日持搜索票執行搜
    索，扣得其所有、供聯絡販賣毒品事宜使用之SAMSUNG廠牌
    行動電話1支（內含甲門號SIM卡），而查悉上情。
三、案經彰化縣警察局彰化分局報請臺灣雲林地方檢察署檢察官
    偵查起訴。
    理  由
一、上開犯罪事實，業經被告趙婉伊於警詢、偵查、原審及本院
    審理時坦承不諱（偵5022卷第77至90、103至106頁；原審卷
    二第69頁；本院卷第206頁），核與共同被告姚宗憙、吳家
    旻於警詢、偵查及原審審理證述情節相符（姚宗憙：偵5022
    卷第16至26、63至65頁；原審卷二第69頁；吳家旻：警9864
    卷第12頁；偵5018卷第16頁；原審卷二第69頁），並有以下
    補強證據可佐，足認被告趙婉伊前開任意性自白與事實相符
    ，堪以採信。
二、補強證據：　　
  ㈠證人即購毒者吳振華（警9437卷第71至99頁；偵5022卷第185
    至192頁）、莊振華（偵5022卷第109至123、127至131頁）
    於警詢及偵查時證述。
  ㈡本案通訊監察譯文2份（警9437卷第144至159頁）、原審法院
    109年度聲監字第100、239號通訊監察書（警9437卷第140至
    143頁）、原審法院109年4月7日雲院惠刑肅決109聲監可字
    第000020號函、109年5月25日雲院惠刑肅決109聲監可字第0
    00046號函、109年7月22日惠刑肅決109字聲監可第000073號
    函(警9437卷第163頁；原審卷一第341至345頁)、搜索、扣
    押筆錄、扣押物品目錄表（偵5022卷第51至57頁）、扣案之
    SAMSUNG廠牌行動電話1支（內含甲門號SIM卡）在卷可證。
三、販賣毒品係嚴重違法行為，非可公然為之，亦無公定之價格
    ，不論任何包裝，均可任意分裝增減分量，而每次買賣之價
    量，亦可能隨時依雙方間之關係深淺、資力、需求量及對行
    情之認知、來源是否充裕、查緝是否嚴緊，購買者被查獲時
    供述購買對象之可能性風險之評估等，因而異其標準，並機
    動調整，非可一概而論，販賣毒品者從「價差」、「量差」
    或「調整純度」謀取利潤方式雖有差異，然其圖利之目的則
    屬相同，且政府取締販賣毒品嚴格，取得不易，對於販賣者
    之處罰亦重，苟無利可圖，應無甘冒被查緝法辦重刑之危險
    ，而平白為無償轉讓毒品之可能，其意圖營利之非法販賣行
    為至為昭然。查被告趙婉伊為智識正常之成年人，對於上情
    當知之甚詳，且其與購毒者吳振華、莊振華交情普通，倘無
    從中賺取買賣價差牟利之意圖，豈會甘冒重典之危而涉險交
    易，且被告於原審自承：其賺取施用的量，賺幾百元等語(
    原審卷一第120頁)，足認被告販賣第二級毒品等犯行，無非
    係欲藉以從中賺取量差，主觀上具有營利之意圖，當無疑義
    。
四、綜上所述，有如上補強證據與被告任意性之自白相互印證，
    足認其自白屬實。本案事證明確，被告前開犯行堪以認定，
    應依法論科。
五、論罪科刑：
　㈠按行為後法律有變更者，適用行為時之法律，但行為後之法
    律有利於行為人者，適用最有利之法律，刑法第2條第1項定
    有明文。查被告行為後，毒品危害防制條例第4條第2項等規
    定，於109年1月15日修正公布，同年7月15日生效施行，修
    正前毒品危害防制條例第4條第2項規定：「製造、運輸、販
    賣第二級毒品者，處無期徒刑或7年以上有期徒刑，得併科
    新臺幣1千萬元以下罰金。」，修正後規定：「製造、運輸
    、販賣第二級毒品者，處無期徒刑或10年以上有期徒刑，得
    併科新臺幣1千5百萬元以下罰金。」；又修正前毒品危害防
    制條例第17條第2項規定：「犯第4條至第8條之罪於偵查及
    審判中均自白者，減輕其刑」，修正後則規定：「犯第4條
    至第8條之罪於偵查及歷次審判中均自白者，減輕其刑」，
    經比較新舊法結果，修正後毒品危害防制條例第4條第2項規
    定已將罰金刑上限提高，而修正後同條例第17條第2項增加
    被告須於「歷次」審判中均自白，始得依該條項減輕之要件
    ，是綜合比較之結果，修正後之規定並未更有利於被告，依
    刑法第2條第1項前段規定，本案自應適用修正前之毒品危害
    防制條例第4條第2項、第17條第2項規定論處。
  ㈡核被告就附表編號5至8所為，均係犯修正前毒品危害防制條
    例第4條第2項之販賣第二級毒品罪。其於販賣前各次持有甲
    基安非他命之低度行為，各應為其後販賣之高度行為所吸收
    ，均不另論罪。
  ㈢被告與姚宗憙就附表編號6至7所示販賣第二級毒品之犯行，
    具犯意聯絡及行為分擔；被告與吳家旻就附表編號8所示販
    賣第二級毒品之犯行，亦具犯意聯絡及行為分擔，均為共同
    正犯。
  ㈣被告就附表編號5至8所犯4罪間，均犯意各別、行為互殊，應
    予分論併罰。
  ㈤累犯加重：
　　被告前因違反毒品危害防制條例等案件，經原審法院以101
    年度訴字第872號判處應執行有期徒刑2年6月，於104年12月
    25日縮短刑期假釋出監，於105年8月30日保護管束期滿，假
    釋未經撤銷，其未執行之刑，以已執行論，有其前案紀錄表
    可按，其於受有期徒刑之執行完畢後，5年內故意再犯本案
    有期徒刑以上之各罪，均為累犯。依被告犯罪情節，並無司
    法院釋字第775號解釋所指依法加重最低本刑，致生不符罪
    刑相當原則之情形，爰就其所犯各罪，除法定本刑為無期徒
    刑部分不得加重外，均依刑法第47條第1項規定加重其刑。
  ㈥偵審自白減輕：
    被告就前開販賣第二級毒品等犯行，於偵查及審理中均自白
    犯罪，均應依修正前毒品危害防制條例第17條第2項規定，
    減輕其刑，並先加後減之。
  ㈦毒品危害防制第17條第1項規定之適用： 
　⒈按毒品危害防制條例第17條第1 項規定犯第4條至第8條、第1
    0條或第11條之罪，供出毒品來源，因而查獲其他正犯或共
    犯者，減輕或免除其刑。所稱「供出毒品來源」，係指被告
    原持有供己犯同條項所列之罪其毒品來源出自何人之謂。而
    該「因而查獲」，則必係因被告翔實供出毒品來源之具體事
    證，而使有偵查（或調查）犯罪職權之公務員知悉而對之發
    動偵查（或調查），並因而查獲該毒品來源之其他正犯或共
    犯。且被告供出之毒品來源與調查或偵查之公務員對之發動
    偵查（或調查）並進而查獲其他正犯或共犯間，須具有時間
    上之先後順序及相當之因果關係。故所謂「供出毒品來源，
    因而查獲」，必以被告所稱供應其自己毒品之人與嗣後查獲
    之其他正犯或共犯間，前後具有銜接之關聯性，始稱充足。
    倘被告所犯同條項所列之罪之犯罪時間，在時序上較早於該
    正犯或共犯供應毒品之時間，即令該正犯或共犯確因被告之
    供出而被查獲；或其時序雖較晚於該正犯或正犯供應毒品之
    時間，惟其被查獲之案情與被告自己所犯同條項所列之罪之
    毒品來源無關，均仍不符上開應獲減輕或免除其刑之規定（
    最高法院110年度台上字第2229號判決意旨參照）。　　
　⒉被告雖供稱本案涉犯毒品危害防制條例案件之毒品來源為陳
    金忠、林義英、「阿誌」、「喬喬兒」，並有指認犯罪嫌疑
    人紀錄表在卷可憑（偵5022卷第29、31、32、65至67、91、
    105頁），惟雲林地檢署函覆：未因姚宗憙、趙婉伊供述查
    獲「阿誌」、「喬喬兒」販賣毒品，有雲林地檢署109年12
    月29日函文(原審卷一第253頁)、110年6月24日函文可按（
    本院卷第169頁）。再者，陳金忠雖經起訴販毒，然販賣對
    象為姚宗憙非被告，且被訴犯罪時間為109年6月28日，係在
    本件犯罪時間之後，難認被告本件毒品來源為陳金忠。另林
    義英雖經警察移送販毒，然販毒時間為109年10月間，且販
    賣對象為林和田、林泰佑，並非被告，此有彰化縣警察局彰
    化分局110年6月21日函文及附件（本院卷第99至165頁）、
    雲林地檢署110年6月24日函文、林義英移送報告書、陳金忠
    追加起訴書等資料可按（本院卷第169至179頁），依前開說
    明，就被告附表編號5至7所示犯行，均無適用毒品危害防制
    條例第17條第1項規定減免其刑之餘地。
　⒊被告於警詢供出附表編號8毒品來源之相關共犯吳家旻，並有
    指認犯罪嫌疑人紀錄在卷可憑（偵5022卷第91、93至94頁）
    ，復經雲林地檢署檢察官分案偵辦，繼之以販賣第二級毒品
    共犯提起公訴，有彰化縣警察局彰化分局109年12月25日彰
    警分偵字第1090055772號函暨員警職務報告、雲林地檢署10
    9年11月11日雲檢原仁109偵字第4962號字第1099030500號函
    、雲林地檢署檢察官109年度偵字第4962、5018、5022號起
    訴書附卷可稽(原審卷一第33、37至42、143至251頁)，是就
    被告所犯附表編號8所示犯行，應依毒品危害防制條例第17
    條第1項規定減輕其刑，並先加後遞減之。
  ㈧被告無刑法第59條酌減其刑之適用：
　⒈刑法第59條規定之酌量減輕其刑，必須犯罪另有特殊之原因
    與環境，在客觀上足以引起一般同情，認為即使予以宣告法
    定最低度刑，猶嫌過重者，始有其適用。此所謂法定最低度
    刑，固包括法定最低本刑；惟遇有其他法定減輕之事由者，
    則應係指適用其他法定減輕事由減輕其刑後之最低度刑而言
    。倘被告別有法定減輕事由者，應先適用法定減輕事由減輕
    其刑後，猶認其犯罪之情狀顯可憫恕，即使科以該減輕後之
    最低度刑仍嫌過重者，始得適用刑法第59條規定酌量減輕其
    刑（最高法院100年度台上字第744號判決意旨參照）。
　⒉查被告所為販賣第二級毒品犯行，已適用修正前毒品危害防
    制條例第17條第2項（附表編號5至8）或第1項（附表編號8
    ）規定減輕其刑，業如前述，經減輕後最低刑度得減至有期
    徒刑3年7月（附表編號5至7）或1年3月（附表編號8），衡
    以其所犯之販賣第二級毒品罪，其法定刑為無期徒刑或7年
    以上有期徒刑，且販賣毒品犯行，對於毒品施用來源之提供
    大有助益，危害國民健康至鉅，對社會造成之影響非輕，且
    被告販賣毒品4次，實難認屬情節輕微。況其前於101年間已
    涉販毒重罪，甫經執行完畢未久，再犯本案，未記取前次偵
    審執行經驗、尋求新生，僅因經濟困窘，猶以販毒方式牟利
    維生，難認有何特殊之原因與環境足以引起一般同情，而難
    認其等犯罪之情狀顯可憫恕，其本案涉犯販賣第二級毒品等
    犯行，均無刑法第59條酌減其刑之適用。
六、駁回上訴之理由：
  ㈠原審認被告販毒事證明確，予以論罪如上，並審酌被告前已
    有販賣毒品、施用毒品等犯行，有被告前案紀錄表可考，明
    知毒品對於身體健康之戕害、極易成癮、難以戒除，竟漠視
    國家法令禁制，以販毒方式牟利維生，透過手機聯繫毒品交
    易事宜後，而與購毒者相約於附表各編號所示地點交毒收款
    ，已足對購毒者形成生理成癮性、濫用性及心理依賴性，並
    斟酌其犯後坦承犯行，態度良好，販賣甲基安非他命之價金
    、數量非鉅，販賣對象均具施用毒品之習性，自身亦因施用
    毒品遭判刑確定，為毒癮之病患型毒販，兼衡被告自陳國中
    畢業之教育程度，與1名子女及祖母同住，在家照顧小孩等
    一切情狀，分別量處如附表所示之刑。再考量被告上揭犯罪
    情節及犯罪所生危害，認如以實質累加之方式定應執行刑，
    則處罰之刑度顯將超過其行為之不法內涵，而違反罪責原則
    ，因生命有限，刑罰對被告造成之痛苦程度，係隨刑度增加
    而生加乘效果，而非以等比方式增加，是則以隨罪數增加遞
    減其刑罰之方式，當足以評價被告行為之不法性之法理（即
    多數犯罪責任遞減原則），爰就被告所犯4罪定應執行有期
    徒刑4年。
  ㈡復說明：⑴扣案SAMSUNG廠牌行動電話1支(含甲門號SIM卡1張)
    ，為被告與姚宗憙共同持有，持以作為販賣第二級毒品聯繫
    所用之物，業據被告及姚宗憙供承在卷（原審卷二第85頁）
    ，並有通訊監察書及通訊監察譯文可佐，均應依毒品危害防
    制條例第19條第1項，於被告各犯行項下宣告沒收。⑵被告附
    表編號5所示販毒所得，業已收取，雖未扣案，仍應依刑法
    第38條之1第1項前段規定，於其罪刑項下宣告沒收，並依同
    條第3項規定，於全部或一部不能沒收或不宜執行沒收時，
    追徵其價額。另被告與姚宗憙共犯附表編號6至7之販毒所得
    ，均係由姚宗憙收取，並未交予被告，自不在被告罪刑項下
    宣告沒收；又附表編號8之販賣毒品所得，係由吳家旻轉交
    被告，此據被告自承在卷（偵5022卷第64、86頁；原審卷一
    第120頁），雖未扣案，仍應於被告販賣毒品罪項下諭知沒
    收，並於全部或一部不能沒收或不宜執行沒收時，追徵其價
    額。⑶扣押吸食器1組，因無證據證明與被告所為本案犯行有
    關，爰不宣告沒收。經核原審判決上開認事用法並無違誤，
    量刑亦屬妥適，並無違法不當之處。
  ㈢被告提起上訴，以原審量刑過重且未適用刑法第59條酌減，
    而指摘原判決不當云云，然量刑之輕重，係事實審法院得依
    職權自由裁量之事項，茍已斟酌刑法第57條各款所列情狀而
    未逾越法定刑度，則不得遽指為違法；上級法院對於下級法
    院之職權行使，原則上應予尊重（最高法院72年台上字第66
    96號判例、85年度台上字第2446號判決意旨參照），本案原
    審判決就被告量刑部分，已審酌刑法第57條規定之多款量刑
    事由，並未逾越法定刑度，亦無濫用裁量之情事。原審上開
    各罪之量刑，僅在最低度刑之上酌加1月（即3年8月），或
    酌加3月（即1年6月），共4罪定應執行刑有期徒刑4年，亦
    僅在3年8月上再加4月，以被告販毒之次數而言，此已屬低
    度刑，並無過重之虞；另被告並無情輕法重、情堪憫恕之事
    由，業如前述，自無刑法第59條之適用，是被告上訴為無理
    由，應予駁回。
據上論斷，應依刑事訴訟法第368 條，判決如主文。
本案經檢察官朱啟仁提起公訴，檢察官謝錫和到庭執行職務。
中　　華　　民　　國　 110　　年　　9 　　月　 　9　　日
                  刑事第五庭    審判長法　官  黃國永
                                      法　官  蔡川富
                                      法　官  翁世容
以上正本證明與原本無異。
如不服本判決應於收受送達後20日內向本院提出上訴書狀，其未
敘述上訴理由者，並得於提起上訴後20日內向本院補提理由書（
均須按他造當事人之人數附繕本）「切勿逕送上級法院」。
                                      書記官  顏惠華
中　　華　　民　　國　 110　　年　　9 　　月　　 9　　日
附錄本案論罪科刑法條：
修正前毒品危害防制條例第4條
製造、運輸、販賣第一級毒品者，處死刑或無期徒刑；處無期徒
刑者，得併科新臺幣2千萬元以下罰金。
製造、運輸、販賣第二級毒品者，處無期徒刑或7年以上有期徒
刑，得併科新臺幣1千萬元以下罰金。
製造、運輸、販賣第三級毒品者，處7年以上有期徒刑，得併科
新臺幣7百萬元以下罰金。
製造、運輸、販賣第四級毒品者，處5年以上12年以下有期徒刑
，得併科新臺幣3百萬元以下罰金。
製造、運輸、販賣專供製造或施用毒品之器具者，處1年以上7年
以下有期徒刑，得併科新臺幣1百萬元以下罰金。
前五項之未遂犯罰之。

附表：
編號 購毒者 交易時間 毒品交易情節 主文（宣告刑及沒收）   交易地點   1 ︵ 即 起 訴 書 附 表 編 號 3  ︶ 吳振華 109年3月19日15時40分許    姚宗憙於109年3月19日14時20分至15時11分間，以持用之甲門號行動電話接獲吳振華欲購買甲基安非他命之電話，同意販賣並約定見面後，於左列時間、地點，姚宗熹將甲基安非他命1小包（重量不詳）以新臺幣（下同）1,000元價格販售交予吳振華，並取得1,000元價金。 姚宗熹販賣第二級毒品，處有期徒刑參年捌月。扣案之行動電話壹支（含門號○○○○○○○○○○SIM卡壹枚）沒收；未扣案之犯罪所得新臺幣壹仟元沒收，於全部或一部不能沒收或不宜執行沒收時，追徵其價額。   雲林縣四湖鄉三條崙某道路   2  ︵ 即 起 訴 書 附 表 編 號 4  ︶ 吳振華 109年3月27日15時40分許 姚宗憙於109年3月27日8時32分至15時12分間，以持用之甲門號行動電話接獲吳振華欲購買甲基安非他命之電話，同意販賣並約定見面後，於左列時間、地點，姚宗熹將甲基安非他命1小包（重量不詳）以1,000元價格販售交予吳振華，並取得1,000元價金。 姚宗熹販賣第二級毒品，處有期徒刑參年捌月。扣案之行動電話壹支（含門號○○○○○○○○○○SIM卡壹枚）沒收；未扣案之犯罪所得新臺幣壹仟元沒收，於全部或一部不能沒收或不宜執行沒收時，追徵其價額。   雲林縣○○鄉○○村○○路000號姚宗熹、趙婉伊之住處（下稱姚宗熹、趙婉伊之住處）   3  ︵ 即 起 訴 書 附 表 編 號 7  ︶ 莊振華 109年5月11日23時10分許 姚宗憙於109年5月11日21時48分至23時6分間，以持用之甲門號行動電話接獲莊振華欲購買甲基安非他命之電話，同意販賣並約定見面後，於左列時間、地點，姚宗熹將甲基安非他命1小包（重量不詳）以3,000元價格販售交予莊振華，並取得3,000元價金。 姚宗熹販賣第二級毒品，處有期徒刑參年玖月。扣案之行動電話壹支（含門號○○○○○○○○○○SIM卡壹枚）沒收；未扣案之犯罪所得新臺幣參仟元沒收，於全部或一部不能沒收或不宜執行沒收時，追徵其價額。   雲林縣麥寮鄉某處之全聯超市   4  ︵ 即 起 訴 書 附 表 編 號 8  ︶ 莊振華 109年5月21日19時45分許 姚宗憙於109年5月21日18時45分至19時43分間，以持用之甲門號行動電話接獲莊振華欲購買甲基安非他命之電話，同意販賣並約定見面後，於左列時間、地點，姚宗熹將甲基安非他命1小包（重量不詳）以3,000元價格販售交予莊振華，並取得3,000元價金。 姚宗熹販賣第二級毒品，處有期徒刑參年玖月。扣案之行動電話壹支（含門號○○○○○○○○○○SIM卡壹枚）沒收；未扣案之犯罪所得新臺幣參仟元沒收，於全部或一部不能沒收或不宜執行沒收時，追徵其價額。   雲林縣崙背鄉大有路某處檳榔攤旁   5  ︵ 即 起 訴 書 附 表 編 號 5  ︶ 莊振華 109年5月8日11時50分許 趙婉伊於109年5月8日11時6分至11時45分間，以持用之甲門號行動電話接獲莊振華欲購買甲基安非他命之電話，同意販賣並約定見面後，於左列時間、地點，趙婉伊將甲基安非他命1小包（重量不詳）以1,000元價格販售交予莊振華，並取得1,000元價金。   趙婉伊販賣第二級毒品，累犯，處有期徒刑參年捌月。扣案之行動電話壹支（含門號○○○○○○○○○○SIM卡壹枚）沒收；未扣案之犯罪所得新臺幣壹仟元沒收，於全部或一部不能沒收或不宜執行沒收時，追徵其價額。   雲林縣○○鄉○○路000號臺西郵局   6  ︵ 即 起 訴 書 附 表 編 號 1  ︶ 吳振華 109年3月10日22時10分許 姚宗憙於109年3月10日21時40分許，以持用之甲門號行動電話接獲吳振華欲購買甲基安非他命之電話，同意販賣並約定見面後，於左列時間、地點，吳振華先將價金2,000元交付姚宗憙，趙婉伊再將甲基安非他命1小包（重量不詳）交予吳振華，2人以此方式共同販賣甲基安非他命。 姚宗熹共同販賣第二級毒品，處有期徒刑參年捌月。扣案之行動電話壹支（含門號○○○○○○○○○○SIM卡壹枚）沒收；未扣案之犯罪所得新臺幣貳仟元沒收，於全部或一部不能沒收或不宜執行沒收時，追徵其價額。 趙婉伊共同販賣第二級毒品，累犯，處有期徒刑參年捌月。扣案之行動電話壹支（含門號○○○○○○○○○○SIM卡壹枚）沒收。   姚宗熹、趙婉伊之住處   7  ︵ 即 起 訴 書 附 表 編 號 2  ︶ 吳振華 109年3月14日18時0分許 姚宗憙於109年3月14日14時37分至17時21分間，以持用之甲門號行動電話接獲吳振華欲購買甲基安非他命之電話，同意販賣並約定見面後，於左列時間、地點，吳振華先將價金1,000元交付姚宗憙，趙婉伊再將甲基安非他命1小包（重量不詳）交予吳振華，2人以此方式共同販賣甲基安非他命。  姚宗熹共同販賣第二級毒品，處有期徒刑參年捌月。扣案之行動電話壹支（含門號○○○○○○○○○○SIM卡壹枚）沒收；未扣案之犯罪所得新臺幣壹仟元沒收，於全部或一部不能沒收或不宜執行沒收時，追徵其價額。 趙婉伊共同販賣第二級毒品，累犯，處有期徒刑參年捌月。扣案之行動電話壹支（含門號○○○○○○○○○○SIM卡壹枚）沒收。   姚宗熹、趙婉伊之住處   8  ︵ 即 起 訴 書 附 表 編 號 6  ︶ 莊振華 109年5月8日16時46分許 趙婉伊於109年5月8日15時43分至16時41分間，以持用之甲門號行動電話接獲莊振華欲購買甲基安非他命之電話，雙方談妥毒品交易數量、金額，並約定見面後，趙婉伊因其子發燒，並患有支氣管炎，無法自行前往交易，遂囑託吳家旻於左列時間、地點，由吳家旻將甲基安非他命1小包（重量不詳）交予莊振華，並取得2,000元價金，吳家旻再將所收取價金2,000元轉交趙婉伊，2人以此方式共同販賣甲基安非他命。 趙婉伊共同販賣第二級毒品，累犯，處有期徒刑壹年陸月。扣案之行動電話壹支（含門號○○○○○○○○○○SIM卡壹枚）沒收；未扣案之犯罪所得新臺幣貳仟元沒收，於全部或一部不能沒收或不宜執行沒收時，追徵其價額。    雲林縣○○鄉○○路000號臺西郵局